【裁判字號】    95,聲,1016
【裁判日期】    950920
【裁判案由】    返還擔保金
【裁判全文】
臺灣高雄地方法院民事裁定              95年度聲字第1016號
聲  請  人  永誠興業股份有限公司
法定代理人  乙○○
                        室
相  對  人  漢泰鋼鐵廠股份有限公司
法定代理人  甲○○
當事人間聲請返還擔保金事件，本院裁定如下：
    主  文
聲請駁回。
    理  由
一、聲請意旨略以：聲請人與相對人間請求損害賠償事件，聲請
    人前依本院93年度裁全字第320 號假扣押裁定，提供新臺幣
    （下同）12,000,000元為擔保，以本院93年度存字第210 號
    提存書提存，而聲請對於相對人所有之財產實施假扣押在案
    。茲因聲請人業已聲請撤銷上開假扣押之裁定，並撤回假扣
    押強制執行之聲請，而相對人亦出具同意書，同意聲請人取
    回提存物，為此，爰依民事訴訟法第104 條第1 項第2 款及
    第3款之規定，聲請本院裁定准予返還擔保金等語。
二、按訴訟程序終結後，供擔保人證明已定20日以上之期間，催
    告受擔保利益人行使權利而未行使，法院應依供擔保人之聲
    請，以裁定命返還其提存物或保證書，民事訴訟法第104 條
    第1 項第3 款定有明文。民事訴訟法第104 條之規定，於其
    他依法令供訴訟上之擔保者，準用之，同法第106 條亦有明
    文。所謂訴訟終結，在因假扣押或假處分所供擔保之情形，
    因該擔保係為保障受擔保利益人因不當假扣押或假處分所受
    損害而設，倘執行法院已依假扣押或假處分裁定實施假扣押
    或假處分之執行，則在供擔保人撤回假扣押或假處分之執行
    前，受擔保利益人所受損害仍可能繼續發生，損害額既未確
    定，自無強令其行使權利之理。故在假扣押或假處分所供之
    擔保，供擔保人依民事訴訟法第106 條準用同法第104 第1
    項第3 款規定，聲請以裁定命返還其擔保金之場合，必供擔
    保人已撤回假扣押或假處分之執行，始得謂與民事訴訟法第
    104 條第1 項第3 款所定之「訴訟終結」相當，而得依該條
    款行使定期催告之權利（最高法院86年度臺抗字第53號裁定
    意旨參照）。
三、查上開假扣押裁定，雖因聲請人之聲請，而由本院以93年度
    裁全聲字第308 號民事裁定撤銷在案，且聲請人並已撤回假
    扣押之執行，此經本院依職權調取本院93年度執全字第182
    號假扣押案卷核閱無訛。惟查，聲請人迄未提出已定期催告
    相對人行使權利之證明，核與民事訴訟法第104 條第1 項第
    3 款所定得請求返還提存物之規定有間。
四、又按供擔保人證明受擔保利益人同意返還者，法院應依供擔
    保人之聲請，以裁定命返還其提存物或保證書，民事訴訟法
    第104 條第1 項第2 款固定有明文。惟本件聲請人所提出由
    相對人出具之返還提存物同意書，其上所蓋用之公司大小章
    ，與相對人留存於公司變更登記表上之公司印鑑及負責人印
    章均不相符，本院無從判斸該同意書是否確為相對人所出具
    ，聲請人主張已得相對人同意取回本件提存物，不無疑義。
    揆諸前揭說明，聲請人聲請本院裁定返還提存物，於法尚有
    未合，應予駁回。
中    華    民    國    95    年    9     月    20    日
                  民事鳳山分庭法  官  高英賓
正本證明與原本無異。
如不服本裁定應於送達10日內向本院提出抗告狀，並繳納裁判費
新台幣1,000元。
中    華    民    國    95    年    9     月    20    日
                              書記官  李崑良


司法院資訊處製作；財團法人民間司法改革基金會備份。
